【裁判字號】    99,訴,300
【裁判日期】    991228
【裁判案由】    違反毒品危害防制條例
【裁判全文】
臺灣花蓮地方法院刑事判決               99年度訴字第300號
公  訴  人  臺灣花蓮地方法院檢察署檢察官
被      告  邱進勝
上列被告因違反毒品危害防制條例案件，經檢察官提起公訴（99
年度毒偵字第 337號），被告於準備程序進行中為有罪之陳述，
經本院合議庭裁定由受命法官獨任進行簡式審判程序，並判決如
下：
    主  文
邱進勝施用第一級毒品，累犯，處有期徒刑伍月，如易科罰金，
以新臺幣壹仟元折算壹日；又施用第二級毒品，累犯，處有期徒
刑伍月，如易科罰金，以新臺幣壹仟元折算壹日。應執行有期徒
刑捌月，如易科罰金，以新臺幣壹仟元折算壹日。
    事  實
一、邱進勝前有違反肅清煙毒條例、偽造文書、竊盜等前案紀錄
    ，又於民國95年間因施用毒品案件，經本院以95年度毒聲字
    第 142號裁定送觀察、勒戒後，認有繼續施用毒品傾向，復
    經本院以96年度毒聲字第90號裁定施以強制戒治，嗣於97年
    5月 13日停止戒治出所；又於95年間因妨害自由、竊盜等案
    件，經本院以95年度林簡字第120號判決分別判處有期徒刑4
    月、3月確定，嗣經本院以96年度聲減字第654號裁定減刑並
    定應執行刑為有期徒刑3月15日確定，嗣於97年8月27日因縮
    短刑期執行完畢。詎其仍未戒除毒癮，明知海洛因、甲基安
    非他命分別係毒品危害防制條例所稱之第一、二級毒品，不
    得非法持有及施用，竟分別基於施用第一、二級毒品之犯意
    ，於99年5月 29日某時，在某不詳地點之其朋友車上，非法
    施用第一級毒品海洛因1次。另於同年月 28日某時，在某不
    詳地點之其朋友車上，非法施用第二級毒品甲基安非他命 1
    次。嗣於99年6月1日10時40分許，因涉嫌竊盜案件為警持臺
    灣花蓮地方法院檢察署檢察官核發之拘票，在花蓮縣吉安鄉
    ○○○街47號之「立群民宿」內拘提到案。而邱進勝在偵查
    犯罪職權之公務員尚未發覺其施用海洛因之犯行前，主動向
    員警供出其非法施用第一級毒品海洛因之犯行，自首而接受
    裁判，嗣經警採集其尿液送驗結果呈鴉片類及安非他命類陽
    性反應，而查知上情。
二、案經花蓮縣警察局吉安分局報告臺灣花蓮地方法院檢察署檢
    察官偵查起訴。
    理  由
一、上揭事實，業據被告邱進勝於警詢及本院審理時坦承不諱，
    且被告於上開時、地為警查獲所採尿液送請慈濟大學檢驗結
    果，分別呈嗎啡（海洛因屬嗎啡類毒品）可待因及甲基安非
    他命、安非他命陽性反應等情，有慈濟大學濫用藥物檢驗中
    心檢驗總表、偵辦毒品案件涉嫌人尿液檢體採集送驗紀錄表
    、鑑定同意書各 1紙等在卷可證，是被告前開施用第一級毒
    品海洛因、第二級毒品甲基安非他命之犯行，事證明確，均
    堪以認定。
二、又查，被告前於95年間因施用毒品案件，經本院以95年度毒
    聲字第 142號裁定送觀察、勒戒後，認有繼續施用毒品傾向
    ，復經本院以96年度毒聲字第90號裁定施以強制戒治，嗣於
    97年 5月13日停止戒治出所等情，有臺灣高等法院被告前案
    紀錄表 1份在卷足憑，堪認被告係於前開強制戒治執行完畢
    釋放後， 5年內再犯本件施用第一、二級毒品之犯行，已甚
    明確，犯行足堪認定，均應依法論科。
三、按海洛因、甲基安非他命分別係毒品危害防制條例第2條第2
    項第1款、第2款所稱之第一、二級毒品。核被告所為，分別
    係犯毒品危害防制條例第 10條第1項之施用第一級毒品罪及
    同條例第10條第 2項之施用第二級毒品罪，被告施用前持有
    第一級毒品海洛因、第二級毒品甲基安非他命之低度行為，
    分別為其施用第一、二級毒品之高度行為所吸收，均不另論
    處。又被告所犯上開施用第一、二級毒品罪之犯意各別，犯
    罪構成要件事實互異，應予分論併罰。又被告有前開所述之
    科刑及執行紀錄，有臺灣高等法院被告前案紀錄表 1份在卷
    足憑，其於有期徒刑執行完畢後， 5年內故意再犯本件有期
    徒刑以上之2罪，均為累犯，各應依刑法第47條第1項之規定
    加重其刑。又被告於未為有偵查犯罪職權之公務員發覺前，
    即主動供出施用第一級毒品之犯行而接受裁判，此有被告於
    花蓮縣警察局吉安分局製作之警詢筆錄 1份附卷可稽，是被
    告合於自首規定，爰依刑法第62條前段規定，就其所犯施用
    第一級毒品罪部分減輕其刑，並依法先加後減之。爰審酌被
    告有多項前案紀錄，素行不佳，並經觀察、勒戒及強制戒治
    之戒毒療程，猶未能戒除毒品之誘惑，同時沾染施用 2種毒
    品之惡習，戕害身心健康，惟其犯後坦承犯行，態度良好，
    復參諸其生活狀況、施用毒品之手段、動機等一切情狀，各
    量處如主文所示之刑及定其應執行之刑，並均諭知易科罰金
    之折算標準，以示儆懲。
據上論斷，應依刑事訴訟法第299條第1項前段、第273條之 1第1
項，毒品危害防制條例第10條第1項、第2項，刑法第11條前段、
第41條第1項前段、第8項、第47條第1項、第51條第5款、第62條
前段，判決如主文。
本案經檢察官張立中到庭執行職務。
中    華    民    國    99    年    12    月    28    日
                  刑事第三庭    法  官  許乃文
以上正本證明與原本無異。
如不服本判決應於收受送達後10日內向本院提出上訴書狀，並應
敘述具體理由。其未敘述上訴理由者，應於上訴期間屆滿後20日
內向本院補提理由書(均須按他造當事人之人數附繕本)「切勿逕
送上級法院」。
中    華    民    國    99    年    12    月    28    日
                                書記官
附錄本判決論罪之法律條文：
毒品危害防制條例第10條：
施用第一級毒品者，處6月以上5年以下有期徒刑。
施用第二級毒品者，處3 以下有期徒刑。

司法院資訊處製作；財團法人民間司法改革基金會備份。
